【裁判字號】    95,訴,1877
【裁判日期】    951030
【裁判案由】    毒品危害防制條例
【裁判全文】
臺灣桃園地方法院刑事判決              95年度訴字第1877號
公  訴  人  台灣桃園地方法院檢察署檢察官
被      告  甲○○
                    國民
                    40號
指定辯護人  本院公設辯護人林銘宏
上列被告因違反毒品危害防制條例案件，經檢察官於中華民國95
年8 月31日提起公訴後聲請改依協商程序而為判決，經本院合議
庭評議，裁定由受命法官獨任行認罪協商程序，本院判決如下：
    主  文
甲○○施用第一級毒品，累犯，處有期徒刑柒月，扣案之第一級
毒品海洛因共壹拾包及包裝之小型塑膠袋壹拾包 (合計淨重參點
玖陸公克、空包裝總重壹點玖零公克)均 沒收銷燬之。又施用第
二級毒品，累犯，處有期徒刑肆月，扣案之甲基安非他命共玖包
及包裝之小型塑膠袋共玖包 (含袋毛重共陸點陸陸公克)， 均沒
收銷燬之。應執行有期徒刑玖月，扣案之第一級毒品海洛因共壹
拾包及包裝之小型塑膠袋壹拾包 (合計淨重參點玖陸公克、空包
裝總重壹點玖零公克)、 甲基安非他命共玖包及包裝之小型塑膠
袋玖包(含袋毛重共陸點陸陸公克)， 均沒收銷燬之。
    事  實
一、犯罪事實：甲○○前因傷害案件，經本院於民國92年12月10
    日以92年度簡字第309 號判處有期徒刑3 月，並於93年7 月
    16日確定。甲○○於94年2 月3 日入監執行，甫於民國94年
    5 月2 日執行完畢。復因施用毒品案件，經本院於89年8 月
    1 日以以89年度毒聲字第5089號裁定令入戒治處所施以強制
    戒治。嗣因強制戒治滿3 月，成績評定為合格，經本院於90
    年1月 8日以90年度毒聲字第102號裁定停止戒治付保護管束
    。惟甲○○於保護管束期間內違反保護管束情節重大，再由
    本院院以90年度毒聲字第2306號裁定撤銷停止戒治，令入戒
    治處所施以強制戒治，於94年2 月3 日期滿，並經臺灣桃園
    地方法院檢察署檢察官於94年11月 9日以94年度戒毒偵字第
    4 46號為不起訴處分確定。詎甲○○猶不知悛悔而未戒除毒
    癮，於前開強制戒治執行完畢釋放後 5年內，分別基於施用
    第一級毒品海洛因與第二級毒品甲基安非他命之犯意，先於
    95年7 月6 日下午約4 時40分許，在桃園縣新屋鄉某處電動
    玩具場內向姓名年籍不詳綽號「大林」之成年男子以新臺幣
     ( 以 下同)2 萬 元購買第一級毒海洛10小包；8 千元購買
    甲基安非他命9 小包後，即於同日下午約5 時許，在其位於
    桃園縣住桃園縣新屋鄉○○村○○鄰○○○路○ 段740 號住處
    內，以將甲基安非他命置於鋁箔紙上，在鋁箔紙下以火燒烤
    而吸煙霧之方式，施用第二級毒品甲基安非他命1 次。再於
    同日傍晚約6 時許，在同縣鄉○○村○○道路旁以香箊沾第
    一級毒海洛因後以火點燃香箊而吸該箊之方式，施用第一級
    毒品海洛因1 次。嗣為警於同年7 月6 日晚上8 時許在上開
    新屋鄉石磊村2 鄰4 號前為警盤檢查獲，並扣得第一級毒品
    海洛因10小包（毛重共計5.86公克）與第二級毒品安非他命
    9 小包（毛重共計6.66公克）。
二、案經桃園縣政府警察局楊梅分局報告偵辦。
    證據及理由
一、證據：
 (1)被告甲○○於警詢、檢察官偵訊及本院訊問中之自白。
 (2)卷附桃園縣政府警察局楊梅分局被採尿人姓名編號對照表、
    台灣檢驗科技股份有限公司濫用藥物尿液檢驗報告。
 (3)扣案之第一級毒品海洛因10小包、第二級毒品安非他命9 小
    包、扣案毒品照片2張。
 (4)法務部調查局95年8 月3 日調科壹字第080011538 號鑑定通
    知書。
 (5)臺灣高等法院檢察署刑案資料查註紀錄表、臺灣高等法院被
    告前案紀錄表、臺灣桃園地方法院檢察署94年度戒毒偵字第
    446號不起訴處分書。
二、本件被告所犯係死刑、無期徒刑或最輕本刑為3 年以上有期
    徒刑以外之罪，其於準備程序中就被訴事實為有罪之陳述，
    經本院告知簡式審判程序之旨，並聽取公訴人、被告之意見
    後，爰依刑事訴訟法第273 條之1 第1 項規定合議裁定由受
    命法官獨任進行簡式審判程序，合先敘明。
三、本件經檢察官與被告於審判外達成協商之合意，且被告已認
    罪，其合意內容為：被告甲○○就其所犯毒品危害防制條例
    第10條第1 項之施用第一級毒品罪願受科刑範圍為有期徒刑
    7 月；就其連續所犯毒品危害防制條例第10條第2 項之施用
    第二級毒品罪願受科刑範圍為有期徒刑4 月。應執行有期徒
    刑9 月。經查，上開協商合意並無刑事訴訟法第455 條之4
    第1項 所列情形之一，且檢察官聲請改依協商程序而為判決
    ，本院爰不經言詞辯論，於協商合意範圍內為協商判決。
四、應適用之法條：依刑事訴訟法第455 條之4 第2 項、第455
    條之11第2 項，毒品危害防制條例第10條第1 項、第2 項、
    第18條第1 項前段、刑法第11條後段、第47條第1 項、第51
    條第5 款，逕判決處如主文所示之刑。
五、附記事項：「一般而言，本局鑑驗毒品秤重主要係以傾倒，
    必要時亦合輔以刮杓刮取之方式，儘可能將原送驗包裝袋內
    毒品與包裝袋分離後各別秤重，所得之毒品重量稱為「淨重
    」，包裝袋重量則以「空包裝重」稱之。然無論依上述何重
    方式分離，原送驗包裝袋內仍會有微量毒品成分殘留。」；
    「前項毒品秤重後，除須定量純質淨重之毒品案件或包數甚
    多之案件，一般均會儘可能將毒品裝回原包裝內，並依「獲
    案毒品處理流程管制作業要點」第八項規定，將送驗毒品證
    物全件以制式透明塑膠封緘袋封緘管制。處理毒品銷燬時，
    則將前段所述之毒品透明膠封緘袋全件銷燬，並無將毒品及
    包裝析離分別銷燬之情形。」，有法務調查局93年11月16日
    調科壹字第09362396550 號在卷可稽。是不論毒品以包裝袋
    包裝，或袋內之毒品已供部分施用或全部施用完畢 (即所謂
    殘渣袋)， 包裝內之毒品與包裝，在物理上或可認得以全部
    析離，但一般觀念或事實上，包裝內之毒品應無法完全從袋
    內分離取出，必有少許無法完全分離之毒品殘餘於包裝袋內
    。論者或有謂可以水沖離等語，然以水沖出後，又如何與水
    分離？即令將水予以蒸發可得該等殘餘毒品，但該等毒品仍
    必附著於容器內又無法全部與容器分離，故實無從以物理之
    定律以觀。從而應認，以包裝袋包裝之毒品，其包裝袋應與
    毒品併依毒品危害防制條例第18條第1 項前段沒收銷燬。
六、協商判決除有刑事訴訟法第455 條之4 第1 項第1 款於本訊
    問程序終結前，被告撤銷協商合意或檢察官撤回協商聲請者
    ；第2 款被告協商之意思非出於自由意志者；第4 款被告所
    犯之罪非第455 條之2 第1 項所定得以聲請協商判決者；第
    6 款被告有其他較重之裁判上一罪之犯罪事實者；第7 款法
    院認應諭知免刑或免訴、不受理者情形之一，及違反同條第
    2 項「法院應於協商合意範圍內為判決；法院為協商判決所
    科之刑，以宣告緩刑或2 年以下有期徒刑、拘役或罰金為限
    」之規定者外，不得上訴。
七、本件如得上訴，而如不服本件判決，得自收受判決送達之日
    起10日內，向本院提出上訴書狀（須附繕本），上訴於第二
    審法院。
本案經檢察官丁俊成到庭執行職務。
中    華    民    國    95    年    10    月    30    日
                        刑事第六庭  法  官  崔  秉  君
以上正本證明與原本無異。
本件如得上訴，而如不服本件判決，得自收受判決送達之日起10
日內，向本院提出上訴書狀（須附繕本），上訴於第二審法院。
                                    書記官  劉  霜  潔
中    華    民    國    95    年    10    月    30    日
附錄
毒品危害防制條例第10條
施用第一級毒品者，處 6 月以上 5 年以下有期徒刑。
施用第二級毒品者，處 3 年以下有期徒刑。


司法院資訊處製作；財團法人民間司法改革基金會備份。
